【裁判字號】    99,台上,7581
【裁判日期】    991209
【裁判案由】    違反槍砲彈藥刀械管制條例等罪
【裁判全文】
最高法院刑事判決            九十九年度台上字第七五八一號
上  訴  人  楊金龍
選任辯護人  歐陽志宏律師
上列上訴人因違反槍砲彈藥刀械管制條例等罪案件，不服台灣高
等法院高雄分院中華民國九十九年九月二十三日第二審判決（九
十九年度上訴字第一０九二號，起訴案號：台灣高雄地方法院檢
察署九十八年度偵字第九九三九號），提起上訴，本院判決如下
：
    主  文
上訴駁回。
    理  由
一、違反槍砲彈藥刀械管制條例部分
按刑事訴訟法第三百七十七條規定，上訴於第三審法院，非以判
決違背法令為理由，不得為之。是提起第三審上訴，應以原判決
違背法令為理由，係屬法定要件。如果上訴理由書狀並未依據卷
內訴訟資料，具體指摘原判決不適用何種法則或如何適用不當，
或所指摘原判決違法情事，顯與法律規定得為第三審上訴理由之
違法情形，不相適合時，均應認其上訴為違背法律上之程式，予
以駁回。本件原判決撤銷第一審關於論處上訴人楊金龍違反槍砲
彈藥刀械管制條例部分之不當判決，改判仍論處其非法持有可發
射子彈具有殺傷力之槍枝罪刑，已詳敘所憑之證據及認定之理由
，並對上訴人所辯各節，如何不足採信，均依據卷內資料予以指
駁說明。從形式上觀察，並無任何違背法令之處。查扣案之槍枝
經內政部警政署刑事警察局鑑定結果，認係改造之霰彈槍，由仿
雙管霰彈槍製造之槍枝換裝土造金屬槍管而成，右管部分欠缺撞
針，無法供擊發子彈使用，但左管部分仍具撞針，擊發功能正常
，可供擊發適用子彈使用，具有殺傷力，縱該左槍管卡有彈殼一
顆，惟可以人工方式取出排除，仍無礙其殺傷力之認定，有該局
槍彈鑑定書及覆函在卷可稽。而該局係國內鑑識槍枝之專業機構
，具備鑑定之專業人員、設備及技能，其分別依檢視法、性能檢
驗法，鑑定扣案之槍枝具有殺傷力。上訴人及其辯護人復在審判
中，對於鑑驗結果之證據力均表示無意見。原判決依憑上開證據
調查之結果，認定其犯行，所為證據之取捨及判斷，核無不合。
上訴意旨，對於原判決究竟如何違背法令，並未依據卷內資料為
具體之指摘，徒執前詞，就原判決已詳為論斷及說明之事項，再
為事實上之爭辯，並對原審採證認事職權之適法行使，任意指摘
，難謂已符合首揭法定上訴要件，其上訴違背法律上之程式，應
予駁回。另本件得上訴之未經許可，持有可發射子彈具有殺傷力
之改造手槍罪部分，其上訴為不合法，本院由程序上予以駁回，
對於未經許可，持有刀械部分自無從適用審判不可分原則，併為
實體上審判，此部分既屬刑事訴訟法第三百七十六條第一款之案
件，為不得上訴第三審之案件，其上訴不合法，亦應駁回。
二、強制罪部分
刑事訴訟法第三百七十六條所列各罪之案件，經第二審判決者，
不得上訴於第三審法院。上訴人另犯強制罪部分，原審係依刑法
第三百零四條論處罪刑，核屬刑事訴訟法第三百七十六條第一款
之案件。依首開說明，既經第二審判決，自不得上訴於第三審法
院，上訴人猶提起上訴，顯為法所不許，應併予駁回。
據上論結，應依刑事訴訟法第三百九十五條前段，判決如主文。
中    華    民    國  九十九  年   十二   月    九    日
                      最高法院刑事第九庭
                          審判長法官  花  滿  堂  
                                法官  黃  正  興  
                                法官  洪  昌  宏  
                                法官  王  聰  明  
                                法官  沈  揚  仁  
本件正本證明與原本無異
                                      書  記  官  
中    華    民    國  九十九  年   十二   月    十    日
                                                       s

司法院資訊處製作；財團法人民間司法改革基金會備份。
